臺灣宜蘭地方法院刑事判決　　　　　　　 96年度易字第491號
公　訴　人　臺灣宜蘭地方法院檢察署檢察官
被　　　告　乙○○
上列被告因恐嚇案件，經檢察官提起公訴（96年度偵字第3508號
），本院判決如下：
    主  文
乙○○以加害身體之事，恐嚇他人致生危害於安全，累犯，處拘
役伍拾日，如易科罰金，以新台幣壹仟元折算壹日，減為拘役貳
拾伍日，如易科罰金，以新台幣壹仟元折算壹日。
    事  實
一、乙○○前因詐欺案件，經本院於民國93年10月18日以93年度
    訴字第350號刑事判決判處有期徒刑4月確定，甫於95年4月
    21日縮刑期滿執行完畢出監。詎仍不知悛悔，乙○○與甲○
    ○原為朋友關係，雙方因細故起爭執，乙○○竟於96年4月
    12 日上午10時30分許，以其所有之0000000000號行動電話
    撥打甲○○所有之0000000000號行動電話向甲○○恐嚇稱：
    「要讓其全家死光光，要到其家丟汽油彈，要設計伊，拍伊
    的精采照片貼在巷頭巷尾」等語對甲○○恐嚇，致甲○○因
    而心生畏懼，而生危害於其安全。
二、案經甲○○訴由宜蘭縣警察局宜蘭分局報請臺灣宜蘭地方法
    院檢察署檢察官偵查起訴。
    理  由
一、被告乙○○對於上開犯行於警訊及本院程審理時均坦承不諱
    ，核與被害人甲○○指訴情節大致相符，復有告訴人甲○○
    所提被告於上開時間恐嚇電話錄音光碟片1片在卷可佐，是
    被告之自白要與事實相符，應非虛詞，足堪採信。綜上所述
    ，本件事證明確，被告恐嚇犯行應堪認定，應依法論科。
二、核被告所為，係犯刑法第305條之恐嚇危害安全罪。查被告
    前因詐欺案件，經本院以93年度訴字第350號刑事判決判處
    有期徒刑4月確定，甫於95年4月20日縮刑期滿執行完畢，有
    卷附臺灣高等法院被告前案紀錄表1份在卷可稽，其受有期
    徒刑之執行完畢，5年內再犯本件有期徒刑以上之本罪，為
    累犯，依法加重其刑。爰審酌被告僅因與告訴人間之糾紛，
    竟撥打電話恐嚇告訴人，依其犯罪之動機、目的、手段、犯
    罪所生之損害，及犯罪後坦承犯行、態度良好等一切情狀，
    量處如主文所示之刑，以示懲儆。按被告於行為後，中華民
    國九十六年罪犯減刑條例於96年7月4日制定公布，並於同月
    16 日施行，依該條例第2條第1項第3款規定：「犯罪在中華
    民國九十六年四月二十四日以前者，除本條例另有規定外，
    依下列規定減刑：三、有期徒刑、拘役或罰金，減其刑期或
    金額二分之一。」，且被告前開恐嚇犯行復無同條例第3條
    第1項第15款所列宣告刑逾有期徒刑1年6月不予減刑之情形
    ，應依該條例減刑之，及諭知易科罰金之折算標準。
據上論斷，應依刑事訴訟法第299條第1項前段，刑法第305條、第
47條第1項、第41條第1項前段，中華民國九十六年罪犯減刑條例
第2條第1項第3款、第7條、第9條，判決如主文。
本案經檢察官賴淑萍到庭執行職務。
中　　華　　民　　國　　96　　年　　12　　月　　4 　　日
                  刑事第四庭  法　官  辜　漢　忠
以上正本證明與原本無異。
如不服本判決應於收受本判決後10日內向本院提出上訴書狀，並
應敘述具體理由。若未敘述理由者，應於上訴期間屆滿後20日內
向本院補提理由書狀(均須按他造當事人之人數附繕本)。
                              書記官  許  麗   汝
中　　華　　民　　國　　96　　年　　12　　月　　5　 　日
附錄本案論罪科刑法條全文：
刑法第305條
以加害生命、身體、自由、名譽、財產之事，恐嚇他人致生危害
於安全者，處2年以下有期徒刑、拘役或300元以下罰金。
